臺灣臺中地方法院刑事判決
111年度易字第1054號
公  訴  人  臺灣臺中地方檢察署檢察官
被      告  張明正



上列被告因竊盜案件，檢察官提起公訴（111年度偵字第11707、
18588號）後，聲請改依協商程序而為判決，本院判決如下：
    主    文
張明正共同竊盜，貳罪，各處有期徒刑參月，如易科罰金，均以
新臺幣壹仟元折算壹日；應執行有期徒刑伍月，如易科罰金，以
新臺幣壹仟元折算壹日。
    犯罪事實及理由
一、本件犯罪事實及證據：除證據部分，補充：被告於本院準備
    程序中之自白，餘均引用起訴書之記載（如附件）。
二、本件經檢察官與被告於審判外達成協商之合意且被告已認罪
    ，其合意內容為：被告願受科刑範圍為竊盜二罪，各為有期
    徒刑3 月，如易科罰金，均以新臺幣（下同）1 千元折算1 
    日；應執行有期徒刑5月，如易科罰金，以1 千元折算1 日
    之宣告。經查，上開協商合意並無刑事訴訟法第455 條之4 
    第1 項所列情形之一，檢察官聲請改依協商程序而為判決，
    本院爰不經言詞辯論，於協商合意範圍內為協商判決，合予
    敘明。
三、應適用之法條：刑事訴訟法第455 條之4 第2 項、第455 條
    之8 、第454 條第2 項，刑法第28條、第320條第1 項、第4
    1條第1項前段、第51條第5 款，刑法施行法第1 條之1 。
四、本判決除有刑事訴訟法第455 條之4 第1 項第1 款、第2 款
    、第4 款、第6 款、第7 款所定情形之一，或違反同條第2
    項規定者外，不得上訴。
五、如不服本判決，應於收受送達後20日內向本院提出上訴書狀
    （應敘述具體理由並附繕本）。上訴書狀如未敘述理由，應
    於上訴期間屆滿後20日內補提理由書於本院。
中　　華　　民　　國　　111 　年　　7 　　月　　14　　日
                  刑事第六庭    法  官  戰諭威
以上正本證明與原本無異。
                                書記官  譚系媛
中　　華　　民　　國　　111 　年　　7 　　月　　14　　日
　　　　　　　　
附錄本判決論罪之法條：
中華民國刑法第320條：
意圖為自己或第三人不法之所有，而竊取他人之動產者，為竊盜
罪，處5年以下有期徒刑、拘役或50萬元以下罰金。
意圖為自己或第三人不法之利益，而竊佔他人之不動產者，依前
項之規定處斷。
前二項之未遂犯罰之。

附件：　　　　　　　　　
臺灣臺中地方檢察署檢察官起訴書                      言股
                                    111年度偵緝字第860號
                                    111年度偵緝字第861號
                                    111年度偵字第11707號
                                    111年度偵字第13675號
                                    111年度偵字第17164號
                                    111年度偵字第18588號
　　被　　　告　陳憲德　男　51歲（民國00年0月0日生）
　　　　　　　　　　　　籍設臺中市○○區○○○路000號
                        （臺中○○○○○○○○○）
　　　　　　　　　　　　居臺中市○○區○○路000號
                        （另案在法務部○○○○○○○○附
                        設勒戒處所觀察、勒戒中）
　　　　　　　　　　　　國民身分證統一編號：Z000000000號
　　　　　　　　張明正　男　41歲（民國00年0月00日生）
　　　　　　　　　　　　住○○市○○區○○路0段00巷000弄
　　　　　　　　　　　　0號
　　　　　　　　　　　　國民身分證統一編號：Z000000000號
上列被告等因竊盜案件，業經偵查終結，認應提起公訴，茲敘述
犯罪事實及證據並所犯法條如下：
　　　　犯罪事實
一、陳憲德前因施用第一級毒品、竊盜、公共危險等案件，經法
    院分別判處罪刑確定，且合併定應執行有期徒刑1年7月確定
    ，復因施用第一、二級毒品等案件，經法院分別判處罪刑確
    定，且合併定應執行有期徒刑2年2月確定，再與前案殘刑7
    月又2日接續執行後，於民國109年9月29日縮短刑期假釋出
    監，並於110年5月16日保護管束期滿未經撤銷假釋，其未執
    行之刑以已執行論。詎猶不知悔改，復意圖為自己不法之所
    有，基於竊盜之犯意，分別㈠於110年11月19日下午4時許，
    在臺中市○○區○○路000號旁農田上，持客觀上足供作兇器使
    用之鐵製工具（未扣案），剪斷曾永福所有之水井電線約20
    公尺（價值新臺幣〔下同〕5000元）而竊取之，得手後，將電
    線裝入帆布袋內，再接續竊取水井內之電線時，左手不慎遭
    水井管路夾住受傷，遂撥打電話聯絡不知情之張明正、張道
    欣到場（張明正、張道欣2人就此竊盜罪嫌部分，均另案為
    不起訴處分），嗣張明正、張道欣協助陳憲德脫困，由張明
    正騎乘機車搭載陳憲德前往醫院就醫，陳憲德將其所騎乘之
    車牌號碼000-000號普通重型機車交由張道欣牽至臺中市○○
    區○○路000號停放，由陳憲德自行處理其竊得之電線。嗣經
    曾永福發現失竊電線後報警處理，為警調閱現場附近監視器
    錄影畫面而循線追查，始悉上情。㈡於110年12月18日晚間9
    時11分許，在臺中市外埔區長生路249巷口之福德祠內，徒
    手竊取徐雲騰所管領之瓦斯桶1桶（價值1500元），得手後
    ，以其所騎乘車牌號碼000-000號普通重型機車載運逃逸。
    嗣經徐雲騰發現失竊瓦斯桶後報警處理，為警調閱現場監視
    器錄影畫面而循線追查，於110年12月30日凌晨1時許，在臺
    中市○○區○○路0段000號旁空地查獲，並扣得該瓦斯桶1桶（
    已發還予徐雲騰）。㈢於111年2月16日晚間10時30分許，進
    入臺中市○○區○○路00號旁之建築工地內，持客觀上足供作兇
    器使用之鐵製工具（未扣案），剪斷吳志峰所管領已裝置在
    3組電箱內之電線110條（每條約3公尺長，總價值約5萬元）
    ，得手後，隨即騎乘車牌號碼000-000號普通重型機車離去
    。嗣經吳志峰發現失竊後報警處理，為警調閱現場監視器錄
    影畫面而循線追查，始悉上情。
二、陳憲德與張明正共同意圖為自己不法之所有，基於竊盜之犯
    意聯絡，分別㈠於110年12月28日下午5時許，在臺中市○○區○
    ○路00號，共同徒手竊取吳文和所有之白鐵熱水器1個（價值
    4000元），得手後，由張明正騎乘車牌號碼000-000號普通
    重型機車搭載陳憲德逃逸，且將該白鐵熱水器運至臺中市大
    甲區經國路之大源發環保工程行，以1140元之代價變賣予不
    知情之葉朝欽。嗣經吳文和發現失竊該熱水器後報警處理，
    為警調閱現場附近監視器錄影畫面而循線追查，並在大源發
    環保工程行發現該熱水器而加以查扣（已發還予吳文和）。
    ㈡於111年3月8日中午12時10分許，在臺中市○○區○○路000號
    旁之豬寮，共同徒手竊取黃永富所有之白鐵片、鐵片各1片
    及電線15公斤（總價值為5000元），得手後，尚未離去之際
    ，旋即為黃永富發現，陳憲德乃將竊得之鐵片丟回豬寮，即
    騎乘車牌號碼000-000號普通重型機車離去，張明正隨後亦
    將竊得之白鐵片、電線丟回豬寮，即騎乘車牌號碼000-000
    號普通重型機車離去。嗣經黃永富報警處理，為警循線追查
    ，始悉上情。
三、陳憲德又夥同姓名、年籍不詳綽號「阿明」之成年男子，共
    同意圖為自己不法之所有，基於竊盜之犯意聯絡，於110年1
    月17日晚間8時30分許，在臺中市○○區○○路000號「中正紀念
    館」工地，攀爬、踰越該紀念館未上鎖之窗戶，進入該紀念
    館，竊取蔡明庚所有之電動打石機1臺、電線2捆、檯燈1臺
    （總價值1萬299元），得手後，隨即由該紀念館後門離去。
    嗣經蔡明庚發現失竊後報警處理，為警調閱現場監視器錄影
    畫面而循線追查，始悉上情。
三、案經吳志峰、吳文和、蔡明庚訴由臺中市政府警察局大甲分
    局報告偵辦。
　　　　證據並所犯法條
一、證據清單：
編號 證據名稱 待證事實 卷號 1 被告陳憲德於警詢及本署偵查中之供述。 ⑴被告陳憲德坦承有犯罪事實一、㈡之犯行，及在犯罪事實一、㈢、犯罪事實二、㈠、㈡、犯罪事實三等處拿取財物之事實。 ⑵被告陳憲德矢口否認涉有犯罪事實一、㈠、㈢、犯罪事實二、㈠、㈡、犯罪事實三之犯行。 全部 2 被告張明正於警詢時之供述。 被告矢口否認涉有上揭犯罪事實二、㈠、㈡之犯行，辯稱：伊以為是不要的撿走云云。 111偵11707、185 88 3 被害人曾永福於警詢時之指述。 被害人曾永福於110年11月19日下午4時許，巡視臺中市○○區○○路000號旁農田時，水井仍可正常運作，後來返回現場，看見水井蓋被掀起，電線20公尺遭剪斷竊取之事實。 111偵10240 （111偵緝860） 4 被害人徐雲騰於警詢時之指述。 被害人徐雲騰於110年12月19日上午10時許，在臺中市外埔區長生路249巷口之福德祠，發現失竊瓦斯桶1桶之事實。 111偵13675 5 告訴人吳志峰於警詢時之指訴。 告訴人吳志峰於111年2月17日中午12時許，在臺中市○○區○○路00號旁之建築工地內，發現電箱內之電線遭剪斷，失竊電線110條（各約3公尺）之事實。 111偵17164 6 告訴人吳文和於警詢時之指訴。 告訴人吳文和於110年12月29日上午7時許，在臺中市○○區○○街00號，發現失竊白鐵熱水器之事實。 111偵11707 7 告訴人黃永富於警詢時之指述。 被害人黃永富於111年3月8日中午12時10分許，在臺中市○○區○○路000號旁豬寮，發現被告2人竊取白鐵片、鐵片、電線等財物，經被害人黃永富當場制止後，被告2人將竊得之財物丟回豬寮，即騎乘機車離去之事實。 111偵18588 8 告訴人蔡明庚於警詢時之指訴。 告訴人蔡明庚於111年1月18日上午7時許，在臺中市○○區○○路000號「中正紀念館」工地內，發現失竊電動打石機1臺、電線2捆、檯燈1臺之事實。 111偵16193 （111偵緝860） 9 證人張道欣於本署偵查中之證述。 證人張道欣不知悉被告陳憲德所騎乘機車腳踏板上之帆布袋內裝入何物，且在臺中市○○區○○路000號旁農田時，未看見剪刀及有人剪斷電線之事實。 111偵10240 10 證人葉朝欽於警詢時之證述。 被告2人於110年12月28日晚間7時許，以機車載運白鐵熱水器至大源發環保工程行變賣之事實。 111偵11707 11 臺中市○○區○○路000號旁農田附近之監視器錄影檔案光碟暨錄影畫面翻拍照片、路口監視器錄影畫面翻拍照片、臺中市政府警察局鑑定書、臺中市政府警察局大甲分局刑案現場勘察報告、車輛詳細資料報表。 被告陳憲德於110年11月19日下午4時許，在臺中市○○區○○路000號旁農田上活動，嗣後被告張明正騎機車搭載證人張道欣到場，被告陳憲德左手受傷，將沾有血跡之手套丟棄在現場，再由被告張明正騎乘機車載被告陳憲德至醫院就醫，證人張道欣將被告陳憲德所騎乘之車牌號碼000-000號普通重型機車牽走之事實。 111偵10240 （111偵緝860） 12 臺中市政府警察局大甲分局扣押筆錄（110年12月30日）、扣押物品目錄表、被害人徐雲騰贓物認領保管單、車輛詳細資料報表、臺中市外埔區長生路279巷口及該處福德祠之監視器錄影檔案光碟暨錄影畫面翻拍照片。 被告陳憲德於110年12月18日晚間9時11分許，騎乘車牌號碼000-000號普通重型機車，至臺中市外埔區長生路249巷口停車，並進入福德祠內，徒手竊取瓦斯桶1桶，放入紙箱內，再騎乘該部機車離開之事實。 111偵13675 13 臺中市○○區○○路00號旁工地監視器錄影畫面翻拍照片、現場照片、車輛詳細資料報表。 被告陳憲德於111年2月16日晚間10時30分許，進入臺中市○○區○○路00號旁工地行竊，且該工地裝置之電箱內電線，遭鐵製工具剪斷之事實。 111偵17164 14 指認犯罪嫌疑人紀錄表、臺中市政府警察局大甲分局扣押筆錄（110年1月1日）、扣押物品目錄表、告訴人吳文和贓物認領保管單、大源發舊貨（資源回收）業（公司）買入登記簿、臺中市○○區○○街00號附近路口監視器錄影畫面翻拍照片、現場照片、熱水器照片。 被告2人於110年12月28日下午5時許，在臺中市○○區○○路00號，共同徒手竊取告訴人吳文和所有之白鐵熱水器1個，由被告張明正騎乘車牌號碼000-000號普通重型機車搭載被告陳憲德，將該白鐵熱水器運至臺中市大甲區經國路之大源發環保工程行變賣之事實。 111偵11707 15 臺中市政府警察局大甲分局扣押筆錄（111年3月8日）、扣押物品目錄表、被害人黃永富贓物認領保管單、車輛詳細資料報表、臺中市○○區○○路000號旁豬寮現場照片。 被告2人於111年3月8日中午12時10分許，在臺中市○○區○○路000號旁之豬寮，共同徒手竊取被害人黃永富所有之白鐵片、鐵片各1片及電線15公斤，經被害人黃永富當場發現，被告2人遂將竊得之財物丟回該豬寮之事實。 111偵18588 16 臺中市○○區○○路000號現場監視器錄影檔案光碟暨錄影畫面翻拍照片、路口監視器錄影畫面翻拍照片。 被告陳憲德與不詳成年男子，共同於110年1月17日晚間8時30分許，在臺中市○○區○○路000號「中正紀念館」工地，攀爬、踰越該紀念館未上鎖之窗戶，進入該紀念館，竊取告訴人蔡明庚所有之電動打石機1臺、電線2捆、檯燈1臺之事實。 111偵16193（111偵緝860） 
二、按刑法上所謂兇器，凡客觀上足對人之生命、身體、安全構
    成威脅，具有危險性之兇器均屬之，且祇須行竊時攜帶此種
    具有危險性之兇器為已足，並不以攜帶之初有行兇之意圖為
    必要（最高法院79年台上字第5253號判例參照）。而可剪斷
    電線之鐵製工具，依社會通念，在客觀上足以殺傷人之生命
    、身體，顯為具有危險性之兇器無訛。是核被告2人所為，
    均係犯刑法第320條第1項之竊盜罪嫌，被告陳憲德另犯同法
    第321條第1項第3款、第2款之加重竊盜罪嫌。被告2人就上
    開犯罪事實二、㈠、㈡之犯行及被告陳憲德與綽號「阿明」之
    成年男子就犯罪事實三之犯行，有犯意之聯絡及行為之分擔
    ，請論以共同正犯。又被告2人就上開犯罪，犯意各別，行
    為有異，為數罪，請予分論併罰。被告陳憲德曾受有期徒刑
    之執行完畢，有刑案資料查註紀錄表附卷可參，其於5年以
    內故意再犯本件有期徒刑以上之罪，為累犯，請依刑法第47
    條第1項之規定，酌予加重其刑。至被告陳憲德用以行竊之
    鐵製工具，雖未扣案，但無從證明業已滅失，爰依刑法第38
    條第2項之規定聲請宣告沒收。另被告陳憲德就上開犯罪事
    實一、㈠、㈢、犯罪事實三所竊得而尚未返還之財物，係犯罪
    所得，請依刑法第38條之1第1項前段、第3項之規定，宣告
    沒收或追徵其價額。至被告2人就上開犯罪事實一、㈡及犯罪
    事實二、㈠、㈡所竊得之財物，均已發還予被害人徐雲騰、告
    訴人吳文和、被害人黃永富，爰依刑法第38條之1第5項規定
    ，不予聲請宣告沒收其犯罪所得。而告訴人吳文和認被告2
    人所為上開犯罪事實二、㈠之犯行，另有竊取水塔、馬達各1
    個、電線1串之情事。然查，依卷附臺中市○○區○○路00號附
    近之路口監視器錄影畫面翻拍照片，未見被告2人另有竊取
    水塔、馬達各1個、電線1串之事實。然此部分如果成立犯罪
    ，因與前開犯罪事實二、㈠之竊盜犯行，為同一行為，應為
    起訴效力所及，爰不另為不起訴處分，併此敘明。
三、依刑事訴訟法第251條第1項提起公訴。
　　此　致
臺灣臺中地方法院
中　　華　　民　　國　 111　　年　　5 　　月　　24　　日
　　　　　　　　　　　　　　　檢　察　官　楊仕正
本件正本證明與原本無異
中　　華　　民　　國　 111　　年　　5 　　月　　31　　日
                              書  記  官  蔡慧美 
附錄本案所犯法條全文
中華民國刑法第320條
意圖為自己或第三人不法之所有，而竊取他人之動產者，為竊盜
罪，處 5 年以下有期徒刑、拘役或 50 萬元以下罰金。
意圖為自己或第三人不法之利益，而竊佔他人之不動產者，依前
項之規定處斷。
前二項之未遂犯罰之。
中華民國刑法第321條
犯前條第 1 項、第 2 項之罪而有下列情形之一者，處 6 月以
上 5 年以下有期徒刑，得併科 50 萬元以下罰金：
一、侵入住宅或有人居住之建築物、船艦或隱匿其內而犯之。
二、毀越門窗、牆垣或其他安全設備而犯之。
三、攜帶兇器而犯之。
四、結夥三人以上而犯之。
五、乘火災、水災或其他災害之際而犯之。
六、在車站、港埠、航空站或其他供水、陸、空公眾運輸之舟、
    車、航空機內而犯之。
前項之未遂犯罰之。